---
title: "Valor Critico de Acidentes"
output: html_document
---

```{r setup, include=FALSE}

```

## Taxa Crítica de Acidentes
Este é um exercício para obtenção da taxa crítica de acidentes em cruzamentos.  

Primeiramente é necessário criar a tabela de tipos de acidentes e pesos.  

```{r cars}
#tipos de Acidentes
acidente <- c("Danos Materiais", "Com Feridos", "Com Pedestres", "Com Fatais")
#peso dos acidentes
nivel_acidente <- c(1, 4, 6, 13)
#UPS ponderação conforme gravidade do acidente
ups <- cbind(nivel_acidente, acidente)
head(ups)
```

## Base de Dados
Criamos registros simulados afim de avaliar o algorítimo.  
De forma randômica criamos registros para cada tipo de acidente e por fim obtemos o número total de assidentes simulados. 

```{r pressure, echo=TRUE}
#criamos registros simulados
registros <- rep(c(1,4,6,13), c(sample(1000:5000, 1), sample(500:1500, 1), sample(500:1000, 1), sample(50:200, 1))) 
registros <- as.data.frame(registros)
dim(registros)
```
Obtemos o número de ocorrencias de cada classe de acidente
```{r conta, echo=TRUE}
conta <- c(sum(registros[,1] == 1), sum(registros[,1] == 4), sum(registros[,1] == 6), sum(registros[,1] == 13))
conta <- cbind(conta, ups)
conta
```

Informamos o número de cruzamentos em questão

```{r cruzamentos, echo=TRUE}
#setamos o numerio de cruzamentos
ncruz = 120
```

## Análises

Obtemos o Índice Médio Ponderado:  
```{r indice medio ponderado, echo=TRUE}
#obtemos o indice medio ponderado
ip <- sum(registros) / ncruz
ip

```
Definimos o valor de K para alcançar o nível de confiançpa de 95%
```{r}
#definimos K para um nível de confiança de 95%
k <- 1.645
```
Definimos orange de exposição. Para isso definimos um intervalo de exposição de 1 a 15000 VDM.


```{r}
exposicao <- c(1:15000)
exposicao <- as.data.frame(exposicao)
summary(exposicao)
```
Calculamos o Indice Crítico
```{r}
exposicao$ic <- 0
exposicao$exposicao <- as.numeric(exposicao$exposicao)
exposicao$ic <- ip + k * ( sqrt(ip / exposicao$exposicao) - (0.5 / exposicao$exposicao) )
```

Plotamos os dados
```{r}
library(ggplot2)
ggplot(exposicao, aes(x=exposicao, y=ic)) +
  geom_line(colour="green", linetype="dashed", size=1.5) + 
  geom_point(colour="red", size=1, shape=21, fill="white")
```

## Para umunico cruzamento
criamos registro fake

```{r}
registros <- rep(c(1,4,6,13), c(sample(1:80, 1), sample(1:50, 1), sample(1:30, 1), sample(1:5, 1))) 
registros <- as.data.frame(registros)
dim(registros)
conta <- c(sum(registros[,1] == 1), sum(registros[,1] == 4), sum(registros[,1] == 6), sum(registros[,1] == 13))
conta <- cbind(conta, ups)
conta
#setamos o numerio de cruzamentos
ncruz = 1
#obtemos o indicede acidente  medio ponderado
ip <- sum(registros) / ncruz
ip

```

definimos K para um nível de confiança de 95%  = 1.645, 99,5% = 2.576 e para 90% = 1.282

```{r}
k <- 1.645
exposicao <- c(1:2000)
exposicao <- as.data.frame(exposicao)
summary(exposicao)
```

```{r}
exposicao$ic <- 0
exposicao$exposicao <- as.numeric(exposicao$exposicao)
exposicao$ic <- ip + k * ( sqrt(ip / exposicao$exposicao) - (0.5 / exposicao$exposicao) )
library(ggplot2)
ggplot(exposicao, aes(x=exposicao, y=ic)) +
  geom_line(colour="red", linetype="dashed", size=1.5) + 
  geom_point(colour="red", size=4, shape=21, fill="white")
```






